臺灣臺北地方法院交通事件裁定　　　 100年度交聲字第1196號
原處分機關　臺北市交通事件裁決所
異議人即
受處分人　　張水清
上列受分人因違反道路交通管理處罰條例案件，對於台北市交通
事件裁決所100 年5 月20日所為之處分（原處分：北市裁罰字第
裁22-A08YRZ423號），聲明異議，本院裁定如下：
    主  文
異議駁回。
    理  由
一、原處分意旨略以：本件異議人即受處分人（下稱受處分人）
    張水清於民國100 年4 月3 日上午8 時12分許，將其車牌號
    碼BLD-823 重型機車停放於台北市市○○道○ 段209 號旁，
    經台北市政府警察局交通警察大隊直屬第二分隊以「在人行
    道（騎樓）設有禁停標誌處所停車」之違規行為，依道路交
    通管理處罰條例第56條第1 項第4 款之規定，逕行拍攝舉發
    拖吊，嗣受處分人於應到案日期前提出申訴，經原處分機關
    臺北市交通事件裁決所函原舉發機關調查結果，仍認受處分
    人上開違規事實無訛，而依道路交通管理處罰條例第56條第
    1 項第4 款規定，於100 年5 月20日，以北市裁罰字第裁22
    -A08YRZ423號裁決書裁處受處分人罰鍰新臺幣（下同）600
    元。
二、聲明異議意旨略以：受處分人該車停放處並未劃有紅、黃線
    ，並未看見告示牌，此處非騎樓、人行道且是整排機車停放
    處，竟將該車拖吊，為此，聲明異議云云。
三、按禁止停車標誌「禁25」，用以告示不得停放車輛。但臨時
    停車不受限制。設於禁停路段。已設有禁止停車標線者，得
    免設之。本標誌僅用標準型一種，並需加設附牌。附牌為白
    底黑字及黑色細邊，上半部說明禁停時間，下半部說明禁停
    範圍或以箭頭指示禁停路段。設於起點者，箭頭向左；設於
    終點者，箭頭向右；禁停路段過長者，中間得增設一面，箭
    頭為雙向，道路交通標誌標線號誌設置規則第78條定有明文
    。是在設有禁止停車標誌、標線之處所不得停車，如汽車駕
    駛人在設有禁止停車標誌、標線之處所停車，處600 元以上
    1,200 元以下罰鍰；第1 項情形，交通勤務警察、依法令執
    行交通稽查任務人員或交通助理人員，應責令汽車駕駛人將
    車移置適當處所；如汽車駕駛人不予移置或不在車內時，得
    由該交通勤務警察、依法令執行交通稽查任務人員或交通助
    理人員為之，道路交通安全規則第112 條第1 項第4 款、道
    路交通管理處罰條例第56條第1 項第4 款、第3 項、第85條
    之3 有亦定有明文。而前所指之汽車，包括機器腳踏車在內
    ，此道路交通安全規則第2 條第1 項第1 款、道路交通管理
    處罰條例第3 條第8 款規定甚明。另按人行道係指為專供行
    人通行之騎樓、走廊，及劃設供行人行走之地面道路，與人
    行天橋及人行地下道，道路交通安全規則第111 條第1 項第
    1 款定有明文。
四、經查：
（一）受處分人於前揭時間將該車停放於上址之情，受處分人並
      不爭執，並有受處分人前揭時地停放該車之採證照片2 張
      、舉發違反道路交通管理事件通知單通知聯、上開裁決書
      各1 紙在卷可參，受處分人於前揭時地停放該車之事至明
      。
（二）受處分人雖以前詞置辯，然按「違反行政法上義務之行為
      非出於故意或過失者，不予處罰。」行政罰法第7 條第1
      項定有明文，受處分人既係合法考領駕照之駕駛人，理應
      遵守交通規則並注意一切交通標誌，非可因己身之過失而
      得免罰。且稽之卷附之台北市政府警察局交通警察大隊10
      0 年5 月9 日北市警交大執字第10030918000 號函暨所檢
      送之照片3 張所示，受處分人停車之該處確實設有禁止停
      車標誌之告示牌，並於禁停標誌下半部說明禁停範圍「騎
      樓、人行道」及以雙向箭頭指示禁停路段，並說明僅「機
      慢車停放區除外」，「違者拖吊」等字樣，依前揭說明，
      此乃代表該禁停區過長，而於中間增設該禁停標誌之告示
      牌，又依照片所示，受處分人停車處並未劃有白色停車格
      線以表示屬機慢車停放區，則受處分人停車處係屬禁停區
      域，應屬可認定。受處分人雖辯稱該處非騎樓、人行道云
      云，惟依前揭告示牌所示「機慢車停放處除外」，則主管
      機關既已於事前依具體判斷車輛停放位置、該路段寬、窄
      、行人流量等因素綜合判斷後，而不在受處分人停放車輛
      處設置「機慢車停放處區」，而以上開禁停標誌及雙向箭
      頭及其上說明劃設出禁停範圍，受處分人自應遵守上開規
      定。是受處分人前開辯稱，自無可採。
五、綜上，受處分人確有於前揭時地停放該車於人行道之違規事
    實無訛。原處分機關依道路交通管理處罰條例第56條第1 項
    第4 款、違反道路交通管理事件統一裁罰基準及處理細則第
    41條、第43條、第44條、第67條規定，裁處受處分人罰鍰60
    0 元，核無違誤。受處分人異議無理由，應予駁回。
六、爰依道路交通案件處理辦法第18條，裁定如主文。
中    華    民    國   100    年    6     月    30    日
                  交通法庭法  官   葉藍鸚
以上正本證明與原本無異。
如不服本裁定，應於裁定送達後5日內向本院提出抗告狀。
                          書記官   黃芝凌
中    華    民    國   100    年    6     月    30    日